【裁判字號】    98,審簡上,209
【裁判日期】    980930
【裁判案由】    詐欺
【裁判全文】
臺灣士林地方法院刑事判決           98年度審簡上字第209號
上  訴  人  臺灣士林地方法院檢察署檢察官
被      告  甲○○
上列上訴人因被告詐欺案件，不服本院內湖簡易庭於民國98年7
月1 日98年度湖簡字第473 號第一審刑事簡易判決（聲請簡易判
決處刑書案號：臺灣士林地方法院檢察署98年度偵字第6675號）
，提起上訴，本院管轄第二審之合議庭判決如下：
    主  文
上訴駁回。
甲○○緩刑貳年。
    事實及理由
一、本案經本院審理結果，認第一審判決被告甲○○係犯刑法第
    30條第1 項幫助犯第339 條第1 項之詐欺取財罪，量處有期
    徒刑3 月，並諭知如易科罰金以新臺幣1,000 元折算1 日，
    其認事、用法及量刑均無不當，應予維持，除引用第一審判
    決書記載之犯罪事實、證據及理由（如附件判決書）外，並
    補充被告於本院準備程序中之自白（參見本院卷98年9 月17
    日準備程序筆錄）。
二、檢察官上訴意旨略以：據告訴人乙○○具狀請求上訴，略以
    被告並未與告訴人達成和解，足見被告犯後態度不佳，原審
    所量處刑度有再次斟酌之必要，爰依法提起上訴云云。
三、按法官於有罪判決中，究應如何量處罪刑，自得依據個案情
    節，參諸刑法第57條所定各款犯罪情狀之規定，於該法定刑
    度範圍內，基於合義務性之裁量，量處被告罪刑，而量刑之
    裁量權，乃憲法所保障法官獨立審判之核心，如非有裁量逾
    越或裁量濫用之明顯違法情事，自不得擅加指摘其違法或不
    當，即使上級審對下級審裁量權之審查，亦應同此標準，此
    不僅在保障法官不受任何制度外之不當干涉，更保障法官不
    受制度內的異質干涉，方符憲法第80條所宣示獨立審判之真
    義，此有最高法院72年度臺上字第6696號判例可資參照。本
    件原判決於量刑時，已審酌被告之犯罪動機、目的、手段、
    被害金額及被告犯後態度等情狀，就被告所犯幫助詐欺取財
    罪，判處有期徒刑3 月，並依刑法第41條第1 項前段之規定
    諭知易科罰金之折算標準，顯係在法定刑內科處其刑。又被
    害人損失金額固屬非少，且於原審判決時，仍未能與被害人
    達成和解，惟被告並非直接詐騙被害人之主犯，僅為出售帳
    戶供他人詐欺取財之幫助犯，其犯罪情節非重，而犯後態度
    僅為量刑依據之一，要難以被告未與被害人和解，即予以從
    重量刑。是檢察官上訴意旨指摘原判決量刑過輕，求予撤銷
    改判，為無理由，應予駁回。
四、末查，被告前未曾因故意犯罪受有期徒刑以上刑之宣告，有
    臺灣高等法院被告前案紀錄表1 份附卷可稽，其因一時失慮
    ，初罹刑章，犯罪後已坦承犯行，並於本院審理時賠償被害
    人乙○○之損失，被害人亦當庭表示願意原諒被告（參見本
    院98年9 月17日準備程序筆錄），經此偵審程序，自當知所
    警惕而無再犯之虞，本院認其所受宣告之刑以暫不執行為適
    當，併宣告緩刑2 年，以啟自新。
據上論斷，應依刑事訴訟法第455 條之1 第1 項、第3 項、第36
8 條、第373 條，刑法第74條第1 項第1 款，判決如主文。
本案經檢察官鄭富城到庭執行職務。
中    華    民    國    98    年    9     月    30    日
                  刑事第一庭審判長法  官  雷雯華
                                  法  官  王沛雷
                                  法  官  吳祚丞
以上正本證明與原本無異。
本件不得上訴。
                                  書記官  丁梅芬
中    華    民    國    98    年    9     月    30    日
所犯法條：
刑法第339條第1項
意圖為自己或第三人不法之所有，以詐術使人將本人或第三人之
物交付者，處5 年以下有期徒刑、拘役或科或併科1 千元以下罰
金。


司法院資訊處製作；財團法人民間司法改革基金會備份。
